【裁判字號】    92,交易,548
【裁判日期】    921111
【裁判案由】    過失致死等
【裁判全文】
臺灣臺中地方法院刑事判決                        九十二年度交易字第五四八號
    公  訴  人  臺灣臺中地方法院檢察署檢察官
    被      告  甲○○  男二十.
右列被告因過失致人於死案件，經檢察官提起公訴（九十二年度偵字第一四五二八號
），本院合議庭裁定適用簡式審判程序，判決如左：
    主  文
甲○○服用酒類，不能安全駕駛動力交通工具而駕駛，處有期徒刑月；又因過失致
人於死，處有期徒刑壹年壹月。應執行有期徒刑壹年貳月。緩刑年。
    事  實
一、甲○○於民國九十二年七月十七日晚間，在臺中縣清水鎮○○路「鹿港海產店」
    與友人宴飲含酒精成份之啤酒數瓶後，其呼吸吐氣所含酒精濃度已高達每公升一
    ．二○毫克以上，已不能安全駕駛動力交通工具，竟仍於翌（十八）日凌晨一時
    左右，駕駛車牌號碼ＰＩ─○六二六號自小客車上路，欲自清水鎮○○路返回清
    水鎮○○路住處；嗣至凌晨一時十五分許，其乃沿著清水鎮○○路第三快車道自
    南往北方向以時速每小時六、七十公里之速度前行，而將駛近清水鎮○○路清水
    幹一六○號電線桿前時（位在三田派出所附近），本應注意車前狀況，隨時採取
    必要之安全措施，且應注意於飲用含酒精成份之飲料後之酒精濃度超過規定標準
    時（呼吸吐氣所含酒精濃度每公升○．二五毫克），不得駕駛汽車，而按當時雖
    為夜間，但天晴、無雨，且路面為乾燥、無缺陷、無障礙、有照明之直線柏油道
    路，視距甚為良好，顯無不能注意之情形，惟因不勝酒力，且因距離住處僅剩一
    、二公里，致漫不經心而疏未注意及此，適有大圓水電企業有限公司（以下簡稱
    大圓公司，負責人陳深煙）承包臺灣電力股份有限公司（以下簡稱臺電公司）「
    地下孔維護檢點工程」之工程人員劉福明、劉清標、江志業、李成器、丁○○五
    人，刻正在「臺一線第一百五十七公里至第一百六十三公里」路段進行「臺電人
    手孔提升工程之施工」（工程時間自晚間廿二時至翌日上午六時止），並已在清
    水幹一六○號電線桿前之人手孔施工點（以下簡稱第一施工點）南向十四公尺處
    之第三快車道上設置妥施工警示燈二具、三角錐標誌筒數支、反光連桿數支，暨
    在清水幹一六一號電線桿前之人手孔施工點（以下簡稱第二施工點）設置三角錐
    標誌筒，當時劉清標、李成器、丁○○三人為一組位在第一施工點，路旁慢車道
    平行停靠車牌號碼Ｎ９─七五六九號工程車一部，劉福明、李志業二人為一組位
    在第二施工點，車牌號碼ＮＭ─二九六一號工程車停靠於人手孔北方約三公尺處
    ，甲○○待發覺時，煞避已然不及，自小客車直接衝撞過去，劉清標及時跳躍閃
    躲而未被撞及，李成器、丁○○二人則不及閃躲，即遭自小客車正面撞及後彈落
    於地，自小客車（右前車身）復又猛力側撞及Ｎ９─七五六九號工程車（左前車
    身），致Ｎ９─七五六九號工程車偏離道路而斜行，自小客車仍未煞停，繼又失
    控向左前方斜行廿餘公尺後，車前頭再撞及ＮＭ─二九六一號工程車左後角落處
    ，方才停住，惟李成器業因而受有顱骨破裂併腦挫裂創（頸部右後枕頂部有一大
    面積挫裂創併有顱骨骨折）、胸腹挫傷、肢體多處骨折等傷害，當場即死亡，丁
    ○○則業因而受有頭部外傷合併骨骨折及蜘蛛網膜下腔出血、臉部挫傷合併牙齒
    鬆動、上背部挫傷、前胸部撕裂傷等傷害（丁○○傷害部分業於本院審理中撤回
    告訴），因而致生危害於往來車輛、行人之安全；甲○○於肇事後即行下車，為
    閃躲眾人之憤怒追打而逃避至道路中央安全島間之人行樹中，並以電話報警，而
    於現場內等候警員到場處理，當場承認為肇事者而自首，惟其後經執勤員警施以
    呼吸吐氣所含酒精濃度測試結果，發現其酒精濃度仍高達每公升一．二○毫克。
二、案經臺中縣警察局清水分局報告相驗，暨據死者李成器之妻丙○○（越南籍）、
    傷者丁○○之妻張秀美訴請臺灣臺中地方法院檢察署檢察官偵查起訴。
    理  由
一、訊據被告甲○○對於右揭事實坦承不諱，核與死者李成器之姐夫李銘賢指述、傷
    者丁○○之妻張秀美指訴情節相符，並據證人劉福明、劉清標、江志業結證甚明
    ，復有臺中縣警察局道路交通事故調查報告表一份、現場道路照片及肇事車輛照
    片共十幀、酒精測試結果表等附卷可稽。按服用酒類不能安全駕駛動力交通工具
    之認定，參考德國、美國之認定標準，對於酒精濃度呼氣已達每公升零點五五毫
    克或血液濃度達百分之零點一一以上，肇事率為一般正常人之十倍，應認為已達
    不能安全駕駛之標準（法務部八十八年五月十八日八八年度法檢字第一六六九號
    函參照），被告所測得吐氣中所含酒精濃度高達每公升一點二○毫克，其駕駛車
    輛之注意能力已因飲酒而較平日為低，顯已達不能安全駕駛動力交通工具之程度
    甚明，且被告於飲酒後之酒精濃度已超過規定標準之情形下仍駕駛汽車上路，復
    疏未注意車前道路狀況，應為肇事原因，足徵被告確有過失情事無訛；再死者李
    成器受有顱骨破裂併腦挫裂創（頸部右後枕頂部有一大面積挫裂創併有顱骨骨折
    ）、胸腹挫傷、肢體多處骨折等傷害，當場死亡而死亡一節，亦據臺灣臺中地方
    法院檢察署檢察官督同法醫師相驗明確，製有勘驗筆錄、相驗屍體證明書、驗斷
    書各一份在卷足憑，且李成器之死亡與被告之過失行為間，顯有相當之因果關係
    。綜上所述，事證已甚明確，被告犯行堪予認定。
二、核被告甲○○前開所為，係犯刑法第一百八十五條之三之公共危險、第二百七十
    六條第一項過失致死罪。再被告係酒醉駕車而肇事，因而致人受傷、死亡，應依
    道路交通管理處罰條例第八十六條第一項規定，加重其刑；惟被告係於犯罪未被
    發覺之前，而於警員前來處理時在場承認為肇事者而自首，有臺中縣警察局受理
    各類案件紀錄表、警訊筆錄可稽，為對於未發覺之罪，自首而接受裁判，應依刑
    法第六十二條前段規定減輕其刑，並先加後減。又被告所犯刑法第一百八十五條
    之三、第二百七十六條第一項二罪間，罪名各異，行為亦殊，應予分論併罰。又
    被告已與被害人李成器家屬及被害人丁○○分別達成民事和解，有和解書及臺中
    縣新社鄉調解委員會調解書各一份在卷可考。爰審酌被告過失程度，被害人李成
    器因本件車禍事故死亡所生之危害重大，惟被告肇事後旋即自首並坦承犯行，復
    已與被害人李成器家屬、被害人丁○○達成民事和解，犯後態度良好等一切情狀
    ，量處如主文所示之刑，並定其應執行之刑，以資懲儆。末查，被告未曾受有期
    徒刑以上刑之宣告，有臺灣高等法院被告全國前案紀錄表及臺灣臺中地方法院檢
    察署刑案資料查註紀錄表在卷可稽，犯後坦承犯行又與被害人李成器家屬、被害
    人丁○○達成民事和解，堪認具有悔意，被告經此判刑教訓，當知謹慎而無再犯
    之虞，被告所宣告之刑，以暫不執行為適當，爰併宣告緩刑三年，以勵自新。
三、按告訴乃論之罪，告訴人於第一審辯論終結前得撤回其告訴，又告訴經撤回者，
    應諭知不受理之判決，並得不經言詞辯論為之，刑事訴訟法第二百三十八條第一
    項、第三百零三條第三款、第三百零七條，分別定有明文。本件被告甲○○因過
    失致被害人丁○○受傷一節經檢察官依刑法第二百八十四條第一項前段之過失傷
    害罪提起公訴，依刑法第二百八十七條前段之規定，須告訴乃論，惟此部分既經
    被害人丁○○及告訴人乙○○於本院九十二年十月二十八日審理時當庭撤回告訴
    ，有審判筆錄附卷可稽，且公訴人認此與前開被告甲○○過失致死部分為想像競
    合犯，有裁判上一罪之關係，爰不另為不受理之諭知，附此敘明。
據上論斷，應依刑事訴訟法第二百七十三條之一第一項、第二百九十九條第一項前段
、刑法第一百八十五條之三、第二百七十六條第一項、第五十一條第五款、第六十二
條前段、第七十四條第一款，道路交通管理處法條例第八十六條第一項、罰金罰鍰提
高標準條例第一條前段，判決如主文。
中      華      民      國    九十二    年     十一     月     十一     日
          臺灣臺中地方法院交通法庭
                                        法  官  張清洲
右正本證明與原本無異。
如不服本判決，應於送達後十日內向本院提出上訴狀（須附繕本），上訴於臺灣高等
法院臺中分院。
                                        書記官
中      華      民      國    九十二    年     十一     月     十一     日
附錄論罪科刑法條
刑法第一百八十五條之三
服用毒品、麻醉藥品、酒類或其他相類之物，不能安全駕駛動力交通工具而駕駛者，
處一年以下有期徒刑、拘役或三萬元以下罰金。
刑法第二百七十六條第一項
因過失致人於死者，處二年以下有期徒刑、拘役或二千元以下罰金。


司法院資訊處製作；財團法人民間司法改革基金會備份。
